【裁判字號】    96,訴,3652
【裁判日期】    970506
【裁判案由】    毒品危害防制條例
【裁判全文】
臺灣臺中地方法院刑事判決              96年度訴字第3652號
公  訴  人  臺灣臺中地方法院檢察署檢察官
被      告  甲○○
                    （現因另案於臺灣臺中女子監獄執行中）
上列被告因違反毒品危害防制條例案件，經檢察官提起公訴（96
年度毒偵字第5048號），被告於準備程序中就被訴事實為有罪之
陳述，經本院合議庭評議後裁定由受命法官獨任改行簡式審判程
序審理，判決如下：
    主    文
甲○○施用第一級毒品，累犯，處有期徒刑玖月，扣案之注射針
筒壹支、空袋壹個均沒收；又施用第二級毒品，累犯，處有期徒
刑伍月。應執行有期徒刑壹年；扣案之注射針筒壹支、空袋壹個
均沒收。
    犯罪事實
一、甲○○前因竊盜罪，經本院於民國94年9月9日以94年度沙簡
    字第541號判處有期徒刑六月，如易科罰金，以銀元三百元
    折算一日確定；又因施用毒品罪，經本院於95年1月24日以
    94年度易字第1993號判處有期徒刑三月、拘役四十五日，如
    易科罰金，均以銀元三百元折算一日確定；復因施用毒品罪
    ，經本院於95年1月24日以95年度訴字第101號判處有期徒刑
    七月、四月，應執行有期徒刑十月確定；前開有期徒刑三月
    、七月、四月部分，並經本院以95年度聲字第2840號裁定，
    合併定其應執行有期徒刑一年確定，於94年10月28日入監接
    續執行前開有期徒刑六月、一年、拘役四十五日，於95年11
    月20日因縮短刑期假釋出監，而於96年5月6日假釋期滿未經
    撤銷，以有期徒刑執行完畢論。
二、甲○○曾因施用毒品案件，經依本院92年度毒聲字第2647號
    裁定送勒戒處所進行觀察、勒戒，於92年10月28日進入臺灣
    臺中看守所附設勒戒所接受觀察勒戒後，認有繼續施用毒品
    傾向，經依本院92年度毒聲字第2946號裁定令入戒治處所施
    以強制戒治，於92年12月23日進入臺灣臺中女子戒治所接受
    強制戒治處分，於93年11月29日強制戒治期滿釋放出所，由
    臺灣臺中地方法院檢察署檢察官於93年12月27日以93年度戒
    毒偵字第310號為不起訴處分確定。
三、甲○○仍不知悔改及徹底戒絕，於前開強制戒治執行完畢釋
    放後五年內，竟基於施用第一級毒品海洛因之犯意，於96年
    9月12日上午9時30分許，在臺中縣烏日鄉○○○路116號其
    住處內，以將少許海洛因稀釋後，注入針筒內，以針筒注射
    之方式，非法施用第一級毒品海洛因一次；另基於施用第二
    級毒品甲基安非他命之犯意，於96年9月12日上午9時許，在
    臺中縣烏日鄉○○○路116號其住處內，以將少許甲基安非
    他命放置於玻璃球內以火燒烤使之產生煙霧後加以吸食之方
    式，非法施用第二級毒品甲基安非他命一次。嗣於96年9月1
    2日17時10分許，在臺中縣烏日鄉○○路○段502號前，為警
    查獲，並當場扣得其所有供施用毒品海洛因使用之注射針筒
    一支、空袋一個等物。
四、案經臺中縣警察局烏日分局報告臺灣臺中地方法院檢察署檢
    察官偵查起訴。
    理    由
一、訊據被告甲○○對於上揭時地分別施用第一級毒品海洛因及
    第二級毒品甲基安非他命各一次之情，業於本院中坦認屬實
    ，且被告為警查獲時所採集之尿液，經送驗結果，亦呈現嗎
    啡及甲基安非他命陽性反應，此有中山醫學大學附設醫院檢
    驗科藥物檢測中心驗尿報告一份、臺中縣警察局烏日分局委
    託鑑驗尿液與真實姓名對照表一份在卷可稽，並有刑案現場
    圖一份、查獲現場照片四張在卷可稽，復有扣案之注射針筒
    一支、空袋一個為證，被告自白供述與現有事證相符，應堪
    置信。本件事證已臻明確，被告犯本件事證已臻明確，被告
    犯行，洵堪認定。
二、按海洛因及甲基安非他命分別係屬毒品危害防制條例所定之
    第一、二級毒品，不得非法施用。被告前開施用毒品海洛因
    及甲基安非他命之犯行，分別係犯毒品危害防制條例第十條
    第一項之施用第一級毒品罪、第十條第二項之施用第二級毒
    品罪。被告為供施用而分別持有第一級毒品海洛因、第二級
    毒品甲基安非他命之低度行為，均應為施用毒品之高度行為
    所吸收，不另論處。被告所犯施用第一級毒品罪及施用第二
    級毒品罪二者間，其犯意各別，行為互殊，法益亦異，應予
    分論併罰。查：被告曾因竊盜罪，經本院於94年9月9日以94
    年度沙簡字第541號判處有期徒刑六月，如易科罰金，以銀
    元三百元折算一日確定；又因施用毒品罪，經本院於95年1
    月24日以94年度易字第1993號判處有期徒刑三月、拘役四十
    五日，如易科罰金，均以銀元三百元折算一日確定；復因施
    用毒品罪，經本院於95年1月24日以95年度訴字第101號判處
    有期徒刑七月、四月，應執行有期徒刑十月確定；前開有期
    徒刑三月、七月、四月部分，並經本院以95年度聲字第2840
    號裁定，合併定其應執行有期徒刑一年確定，於94年10月28
    日入監接續執行前開有期徒刑六月、一年、拘役四十五日，
    於95年11月20日因縮短刑期假釋出監，而於96年5月6日假釋
    期滿未經撤銷，以有期徒刑執行完畢論等情，此有臺灣高等
    法院被告前案紀錄表一份在卷可稽，被告前受有期徒刑之執
    行完畢後，五年以內故意再犯有期徒刑以上之前開二罪，均
    為累犯，應依刑法第四十七條第一項之規定，分別加重其刑
    。爰審酌被告前因施用毒品之犯行，經歷觀察勒戒、強制戒
    治之機會，並經判處徒刑入監執行，仍無法徹底戒除施用毒
    品之惡習，猶故態復萌，再次施用毒品，無視於毒品對於自
    身健康之嚴重傷害及國家對於杜絕毒品犯罪之禁令，惟因施
    用毒品本身係屬自戕行為，對於社會所產生之潛在危害性尚
    屬輕微，且被告犯罪後業經坦承犯行，犯後態度尚稱良好等
    一切情狀，分別量處如主文所示之刑，並合併定其應執行之
    刑，以示懲儆。
三、扣案之注射針筒一支、空袋一個，均係被告所有，供施用毒
    品海洛因所用之物，業據被告供述屬實，爰依刑法第三十八
    條第一項第二款之規定，併予諭知沒收。
據上論斷，應依刑事訴訟法第二百七十三條之一第一項、第二百
九十九條第一項前段，毒品危害防制條例第十條第一項、第二項
，刑法第十一條前段、第四十七條第一項、第五十一條第五款、
第三十八條第一項第二款，判決如主文。
中    華    民    國    97    年    5     月    6     日
                  刑事第五庭    法  官  巫淑芳
上正本證明與原本無異。
如不服本判決，應於收受送達後10日內向本院提出上訴書狀（應
敘述具體理由並附繕本）。
上訴書狀如未敘述理由，應於上訴期間屆滿後20日內補提理由書
於本院。
                                書記官  王麗麗
中    華    民    國    97    年    5     月    6     日
附錄論罪科刑法條：
毒品危害防制條例第10條：
施用第一級毒品者，處六月以上五年以下有期徒刑。
施用第二級毒品者，處三年以下有期徒刑。


司法院資訊處製作；財團法人民間司法改革基金會備份。
